【裁判字號】    98,易,112
【裁判日期】    980521
【裁判案由】    違反毒品危害防制條例
【裁判全文】
臺灣臺東地方法院刑事判決               98年度易字第112號
公  訴  人  臺灣臺東地方法院檢察署檢察官
被      告  乙○○
                    （現另案在臺灣臺東監獄執行中）
上列被告因違反毒品危害防制條例案件，經檢察官提起公訴（97
年度偵字第2306號及98年度毒偵字第45號），本院依簡式審判程
序審理，判決如下：
    主  文
乙○○施用第二級毒品，累犯，處有期徒刑柒月。扣案之第二級
毒品甲基安非他命壹小包（毛重零點貳柒公克）沒收銷燬之；扣
案之玻璃吸食器壹組及空夾鍊袋貳只，均沒收之。
    犯罪事實
一、乙○○前因違反麻醉藥品管理條例等案件，經臺灣高等法院
    花蓮分院以83年度重上訴字第128號及84年度上易字第50號
    分別判處有期徒刑1年6月及1年確定，於民國84年4月11日入
    監執行，嗣於85年3月5日縮短刑期假釋出監；復因違反麻醉
    藥品管理條例等案件，經同院先後以85年度上易字第406號
    及同年度上訴字第106號判處有期徒刑8月及5年6月確定，並
    與前揭假釋經撤銷後所餘殘刑接續執行，於89年10月3日縮
    短刑期假釋出監，嗣於93年5月23日假釋期滿執行完畢（構
    成累犯）；又因施用第二級毒品案件，經本院以95年度毒聲
    字第61號裁定令入戒治處所強制戒治，認無繼續強制戒治之
    必要，於96年5月8日停止戒治釋放出所，並經臺灣臺東地方
    法院檢察署檢察官於同年7月23日以96年度戒毒偵字第17號
    為不起訴處分確定；再因施用第一、二級毒品案件，經本院
    以97年度訴字第52號判處應執行有期徒刑1年2月，嗣經臺灣
    高等法院花蓮分院於97年7月21日以97年度上訴字第148號判
    決駁回上訴而告確定（不構成累犯），詎猶不知悔改，明知
    甲基安非他命係屬毒品危害防制條例第2條第2項第2款所定
    之第二級毒品，不得非法持有、施用，竟仍基於施用第二級
    毒品甲基安非他命之犯意，於97年11月20日上午9時許，在
    其友人周冠勳位於臺東縣臺東市○○街39號住處，以將甲基
    安非他命置於玻璃吸食器內用打火機燒烤吸食煙氣之方式，
    施用甲基安非他命1次，迨同日下午3時40分許，經行政院海
    岸巡防署海岸巡防總局東部地區巡防局第八二岸巡大隊（以
    下簡稱東部地區巡防局第八二岸巡大隊）查緝人員在址設臺
    東縣臺東市○○路○段225號「全福超商」前查獲，當場在乙
    ○○所著上衣口袋內扣得其所有甲基安非他命1小包（毛重
    0.27公克），復經乙○○、周冠勳自願同意搜索，在周冠勳
    上址住處，查扣乙○○所有供施用甲基安非他命使用之玻璃
    吸食器1組及空夾鍊袋2只，再經乙○○同意採集尿液檢體送
    驗結果，呈現甲基安非他命陽性反應，始查悉上情。
二、案經行政院海岸巡防署海岸巡防總局東部地區巡防局第八二
    岸巡大隊報告臺灣臺東地方法院檢察署檢察官偵查起訴。
    理  由
一、本件檢察官認被告乙○○涉犯毒品危害防制條例第10條第2
    項之施用第二級毒品罪嫌而提起公訴，係屬刑事訴訟法第
    376條第1款所定之罪，依同法第284條之1規定，第一審得由
    法官一人獨任審判，合先敘明。
二、訊據被告乙○○對於上開犯罪事實，迭於警詢、檢察官偵訊
    、本院準備程序及審理時坦承不諱（參見警卷第2頁、偵卷
    第19及20頁、本院卷第45及47頁背面），又被告經東部地區
    巡防局第八二岸巡大隊查緝人員採集尿液檢體送驗結果，呈
    現甲基安非他命陽性反應等情，有東部地區巡防局第八二岸
    巡大隊查獲煙毒麻醉藥品案件犯罪嫌疑人姓名對照表及97年
    12月11日東八二字第0970162946號函檢附慈濟大學濫用藥物
    檢驗中心檢驗總表各1紙附卷可稽（參見警卷第13頁、偵卷
    第11及12頁），並有東部地區巡防局臺東機動查緝隊搜索扣
    押筆錄1份、扣押物品目錄表1紙、自願同意搜索書1紙、刑
    案現場照片22張及刑案現場平面位置圖1紙在卷可佐（參見
    警卷第5至8、11及31至42頁），此外復有扣案被告所有之甲
    基安非他命1小包（毛重0.27公克）、玻璃吸食器1組及空夾
    鍊袋2只可資為憑，足認被告上開任意性自白確與事實相符
    ，應可採信。綜上所述，本案事證已臻明確，被告前揭犯行
    堪以認定，應予依法論科。
三、查甲基安非他命係毒品危害防制條例第2條第2項第2款所定
    之第二級毒品，不得非法持有、施用。是核被告乙○○所為
    ，係犯毒品危害防制條例第10條第2項之施用第二級毒品罪
    。被告施用甲基安非他命前持有該毒品之低度行為，已為嗣
    後施用之高度行為所吸收，不另論罪。被告有如犯罪事實欄
    所載論罪科刑及執行情形，有臺灣高等法院被告前案紀錄表
    在卷可按，其於有期徒刑執行完畢後，5年以內再故意犯本
    案有期徒刑以上之罪，為累犯，應依刑法第47條第1項規定
    加重其刑。爰審酌被告正值壯年，竟不思尋求正當之身心發
    展，其前此已因違反麻醉藥品管理條例及施用毒品等案件，
    分別經徒刑處遇及強制戒治執畢已如上述，猶不知省悟，未
    見其斷絕毒害而一再施用毒品，顯見其自制力薄弱，且未衷
    心悛悔，漠視法令之禁制，又施用毒品，非但足以導致個人
    之精神障礙、性格異常，甚至造成生命危險，而戕害一己之
    身心健康，且對社會治安可能之危害程度非微，惟念及被告
    於犯罪後尚能坦認不諱，態度良好，及其施用毒品之動機僅
    在求一己快感，毒害己身，於他人之法益尚未生實際侵害，
    兼衡被告祇有國中畢業之學歷，智識程度非高，經濟狀況尚
    可等一切情狀，量處如主文所示之刑。
四、扣案之甲基安非他命1小包（毛重0.27公克），為查獲之第
    二級毒品，係屬違禁物，應依毒品危害防制條例第18條第1
    項前段規定，沒收銷燬之；又包裝上開甲基安非他命所用之
    夾鍊袋1只，因內含極微量之甲基安非他命殘留而無法析離
    ，應併依毒品危害防制條例第18條第1項前段之規定，沒收
    銷燬之（法務部調查局93年3月19日調科壹字第09300113060
    號函及最高法院94年度臺上字第6213號判決意旨參照）。另
    扣案之玻璃吸食器1組及空夾鍊袋2只，均係被告乙○○所有
    供施用甲基安非他命使用之物，業據其供承在卷（參見本院
    卷第48頁），此等物品本質上尚可供其他用途使用，客觀上
    難認係專供施用毒品之器具，悉應依刑法第38條第1項第2款
    之規定宣告沒收。至於扣案之ELIYA廠牌手機1支（含電池1
    顆及SIM卡1片），與本案並無直接關聯，且非違禁物，爰不
    併予宣告沒收，併此敘明。
據上論斷，應依刑事訴訟法第284條之1、第273條之1第1項、第
299條第1項前段，毒品危害防制條例第10條第2項、第18條第1項
前段，刑法第11條、第47條第1項、第38條第1項第2款，判決如
主文。
本案經檢察官甲○○到庭執行職務。
中    華    民    國    98    年    5     月    21    日
                  刑事第一庭  法  官  康文毅
以上正本證明與原本無異。
如不服本判決應於收受本判決後10日內向本院提出上訴書狀；上
訴書狀應敘述具體理由。未敘述上訴理由者，應於上訴期間屆滿
後20日內向本院補提理由書狀（均須按他造當事人之人數附繕本
）。「切勿逕送上級法院」。
                              書記官  高美枝
中    華    民    國    98    年    5     月    21    日
附錄本案論罪科刑法條全文：
毒品危害防制條例第10條：
施用第一級毒品者，處6月以上5年以下有期徒刑。
施用第二級毒品者，處3年以下有期徒刑。


司法院資訊處製作；財團法人民間司法改革基金會備份。
